臺灣桃園地方法院簡易庭民事裁定　　　　100年度抗字第143號
抗　告　人　林羅冬妹
訴訟代理人　林二煌
相　對　人　順益汽車股份有限公司
法定代理人　林正宗
上列當事人間聲請本票裁定事件，抗告人對於民國100 年10月5
日本院司法事務官100年度司票字第4877號裁定提起抗告，本院
裁定如下：
    主  文
抗告駁回。
抗告程序費用新臺幣壹仟元由抗告人負擔。
    理  由
一、按「執票人向本票發票人行使追索權時，得聲請法院裁定後
    強制執行。」票據法第123 條定有明文。次按本票執票人，
    依票據法第123 條規定，聲請法院裁定許可對發票人強制執
    行，係屬非訟事件，此項聲請之裁定，及抗告法院之裁定，
    僅依非訟事件程序，以審查強制執行許可與否，並無確定實
    體上法律關係存否之效力，則法院於為准駁之裁定時，僅能
    依該法條之規定，就形式上審查聲請人是否為本票執票人，
    能否行使追索權，相對人是否為本票發票人等項而決定之，
    至於實體上法律關係之問題，則非於非訟事件所得審究。
二、本件抗告人主張：伊於民國100年5月10日向相對人辦理汽車
    貸款，金額為新臺幣（下同）330,000 元，雖有簽立本票1
    紙，然金額部分並非原裁定主文所載之344,304 元。又該次
    貸款後，抗告人分別於100 年6 月13 日、同年8 月8 日、9
    月1 日分別繳納約定之金額9,564 元，嗣抗告人因年事已高
    忘記按期繳納100 年9 月份當期之還款金額，欲於100 年10
    月前往繳款竟收到本院原審裁定，抗告人有誠意處理本件貸
    款，並非惡意連續未繳納貸款，且抗告人目前仍屬待業，無
    能力為一次清償，懇請鈞院准許抗告人與相對人協商處理，
    爰提起抗告，並聲明原裁定廢棄云云。
三、經查，本件相對人於原審主張其執有抗告人於100 年5 月10
    日簽發，免除作成拒絕證書，票面金額為344,304 元，經提
    示後，其中315,612 元未獲付款，為此依票據法第123 條規
    定聲請裁定許可強制執行等情，已據其提出該本票為證，經
    原審核對後，將本票發還，而留本票影本附卷（原審卷第5
    頁）。本院依形式上審核上開本票影本，其形式上已經記載
    表明其為本票之文字、一定之金額、無條件擔任兌付、發票
    人、發票年、月、日及免除作成拒絕證書等事項，是並無不
    應准許之情形，原審據以為許可強制執行之裁定，於法尚無
    不合。抗告人前揭抗辯事由，經核係屬實體法上法律關係存
    否等爭執，依上開說明，尚非本件非訟程序所得加以審究。
    從而，抗告意旨指摘原裁定不當，求予廢棄，為無理由，應
    予駁回。
四、依非訟事件法第55條第2 項、第46條、第21條第2 項、第24
    條第1 項，民事訴訟法第495 條之1 第1 項、第449 條第1
    項、第95條、第78條，裁定如主文。
中    華    民    國   100    年    11    月    8     日
                    民事第三庭  審判長法  官  黃漢權
                                      法  官  周玉
                                      法  官  林宜靜
以上正本係照原本作成。
本裁定不得抗告。
中    華    民    國   100    年    11    月    10    日
                                      書記官  伍幸怡